臺灣臺南地方法院刑事判決　　　　　　　 96年度易字第522號
公　訴　人　臺灣臺南地方法院檢察署檢察官
被　　　告　甲○○
　　　　　　　　　　（另案在臺灣臺南監獄臺南分監執行中）
上列被告因違反毒品危害防制條例案件，經檢察官提起公訴（96
年度毒偵字第394號）及移送併案審理（96年度毒偵字第287號）
，本院判決如下：
    主  文
甲○○施用第二級毒品，累犯，處有期徒刑拾月。扣案之第二級
毒品安非他命（含袋重）壹點伍公克壹包、（含袋重）零點陸
玖公克壹包內所含之第二級毒品安非他命均沒收銷燬之；第二級
毒品安非他命外包裝袋貳個、吸食器貳組、玻璃球柒個、燈泡壹
個、分裝袋壹小包、葡萄糖壹小罐、分裝吸管壹支均沒收。又持
有第一級毒品，累犯，處有期徒刑肆月。扣案之第一級毒品海洛
因貳包合計淨重零點捌捌公克沒收銷燬之；第一級毒品海洛因外
包裝袋貳個（重零點柒壹公克）沒收。應執行有期徒刑壹年，扣
案之第二級毒品安非他命（含袋重）壹點伍公克壹包、（含袋
重）零點陸玖公克壹包內所含之第二級毒品安非他命，及第一級
毒品海洛因貳包合計淨重零點捌捌公克均沒收銷燬之；第二級毒
品安非他命外包裝袋貳個、第一級毒品海洛因外包裝袋貳個（重
零點柒壹公克）、吸食器貳組、玻璃球柒個、燈泡壹個、分裝袋
壹小包、葡萄糖壹小罐、分裝吸管壹支均沒收。
    事  實
一、甲○○曾於民國89年間因違反毒品危害防制條例（轉讓毒品
    ）案件，經本院判處有期徒刑10月，嗣先後經臺灣高等法院
    臺南分院、最高法院駁回上訴確定。復於92年間因違反毒品
    危害防制條例（施用毒品）案件，經本院判處有期徒刑7月
    確定。前開二罪並經臺灣高等法院臺南分院定應執行刑為有
    期徒刑1年4月確定，甫於94年5月16日縮刑期滿執行完畢。
    又於95年間因違反毒品危害防制條例（施用毒品）案件，經
    本院判處有期徒刑8月確定（現尚在執行中）。另因違反毒
    品危害防制條例（施用毒品）案件，經本院以92年度毒聲字
    第63號裁定強制戒治，甫於92年9月15日停止戒治釋放。詎
    渠仍不知悔改，復基於施用第二級毒品之犯意，自95年11月
    18日起至96年1月25日止，在臺南市○○街67號住處及臺南
    市○○路688之7號2樓，以將第二級毒品安非他命（以下簡
    稱安非他命）加熱汽化後吸用之方式，反覆施用安非他命多
    次。
二、甲○○另於96年1月25日在臺南市○○路688之7號2樓因友人
    交付而持有第一級毒品海洛因2包（合計淨重0.88公克，空
    包裝袋總重0.71公克）。
三、嗣於95年12月8日22時許，為警在臺南市○區○○○路一段
    111 號4樓之1查獲，並扣得甲○○所有供施用安非他命所用
    之吸食器1組、玻璃球7個；再於96年1月25日13時40分許，
    在臺南市○○路668巷13號前為警查獲，並扣得海洛因2包（
    合計淨重0.88公克，空包裝總重0.71公克）、安非他命2包
    （毛重各為1.35公克、0.69公克），甲○○並帶同警方持搜
    索票至其臺南市○○街67號搜索查獲甲○○所有供施用安非
    他命所用之安非他命吸食器1組、燈泡1個、分裝袋1小包、
    葡萄糖1小罐、分裝吸管1支等物。
四、案經臺南市警察局第一分局及行政院海岸巡防署海岸巡防總
    局第四海巡隊報請臺灣臺南地方法院檢察署檢察官偵查起訴
    及移送併辦。
    理  由
一、上開事實，業據被告陳件宏坦承不諱，並有安非他命（含袋
    重）1.35公克1包、（含袋重）0.69公克1包、海洛因2包（
    合計淨重0.88公克，空包裝總重0.71公克）、吸食器2組、
    玻璃球7個、燈泡1個、分裝袋1小包、葡萄糖1小罐、分裝吸
    管1支扣案可證、法務部調查局鑑定書一紙附卷可稽。被告
    先後為警查獲時所採集之尿液經送驗結果亦均呈安非他命陽
    性反應，有長榮大學95年12月20日、96年2月8日確認報告各
    1紙在卷可憑，被告前開自白應與事實相符而可採信。
        另被告於95年間因違反毒品危害防制條例（於95年8月
    間施用毒品）案件，經本院判處有期徒刑8月確定（現尚在
    執行中）。且經本院以92年度毒聲字第63號裁定強制戒治，
    甫於92年9月15日停止戒治釋放。等情，亦有卷附臺灣高等
    法院被告全國前案紀錄表1件在卷可查。本案事證明確，被
    告犯行堪以認定，應予依法論科。
二、核被告施用安非他命所為，係犯毒品危害防制條例第10條第
    2項施用第二級毒品罪。其施用毒品時持有安非他命行為，
    應為高度之施用毒品犯行所吸收，不另論罪。被告多次施用
    安非他命之犯行，時間緊接，且係基於長期施用毒品惡習所
    為，在刑法評價上各個行為之獨立性薄弱，難以強行割裂，
    應係數個同種施用毒品舉動之反覆施行，應包括予以評價為
    同一行之接續犯，屬包括一罪。原起訴書雖未載併案審理部
    分（96年度毒偵字第287號），惟此部分與原起訴部分有包
    括一罪關係，本院自得併予審酌。另被告持有海洛因所為，
    係犯毒品危害防制條例第11條第1項持有第一級毒品罪。
    再被告曾於89年間因違反毒品危害防制條例（轉讓毒品）案
    件，經本院判處有期徒刑10月，嗣先後經臺灣高等法院臺南
    分院、最高法院駁回上訴確定。復於92年間因違反毒品危害
    防制條例（施用毒品）案件，經本院判處有期徒刑7月確定
    。前開二罪並經臺灣高等法院臺南分院定應執行刑為有期徒
    刑1年4月確定，甫於94年5月16日縮刑期滿執行完畢，亦有
    臺灣高等法院被告全國前案紀錄表1件在卷可按。被告於5年
    之內故意再犯前開有期徒刑以上刑之罪，均為累犯，應各依
    刑法第47條第1項之規定加重其刑。被告所犯前開施用第二
    級毒品及持有第一級毒品二罪間，罪名與犯罪構成要件不同
    ，犯意各別，應分論併罰。爰審酌被告前有施用毒品前科犯
    行，不思戒絕，竟再為本件施用及持有毒品犯行、施用毒品
    係屬自戕行為，所生危害非大，暨被告犯罪之動機、目的、
    手段，犯後坦承犯行等一切情狀，量處如主文所示之刑並定
    其應執行刑示懲。
三、扣案之安非他命（含袋重）1.35公克1包、（含袋重）0.69
    公克1包內所含之安非他命、海洛因2包合計淨重0.88公克係
    查獲之毒品，應依毒品危害防制條例第18條第1項前段規定
    沒收銷燬之；安非他命2包之外包裝袋2個、海洛因2包之外
    包裝袋2個（總重0.71公克）、吸食器2組、玻璃球7個、燈
    泡1個、分裝袋1小包、葡萄糖1小罐、分裝吸管1支係被所有
    ，供施用毒品所用之物，業據被告供明在卷，並依刑法第38
    條第1項第2款規定宣告沒收。
四、據上論斷，應依刑事訴訟法第299條第1項前段、毒品危害防
    制條例第10條第1項、第11條第1項、第18條第1項前段，刑
    法第11條、第47條第1項、第51條第5款、第38條第1項第2款
    ，判決如主文。
本案經檢察官乙○○到庭執行職務。
中　　華　　民　　國　　96　　年　　6 　　月　　11　　日
  　　　　          刑事第五庭法　官  鄭  文  祺
以上正本證明與原本無異。
如不服本判決，應於收受送達後10日內向本院提出上訴書狀（應
附繕本）。
　　　　　　　　　　　　　　　書記官  楊  宗  哲
中　　華　　民　　國　　96　　年　　6 　　月　　11　　日
附錄論罪科刑法條：
毒品危害防制條例第10條第1項
  施用第一級毒品者，處六月以上五年以下有期徒刑。
毒品危害防制條例第11條第1項
  持有第一級毒品者，處3年以下有期徒刑、拘役或新臺幣5萬元
  以下罰金。
